臺灣新北地方法院刑事判決
                                  111年度審交易字第676號
公  訴  人  臺灣新北地方檢察署檢察官
被      告  鍾爾康


上列被告因過失傷害案件，經檢察官提起公訴（111年度調院偵
字第179號），被告就被訴事實為有罪陳述，本院改行簡式審判
程序審理，判決如下：
    主  文
鍾爾康犯過失傷害罪，處拘役伍拾日，如易科罰金，以新臺幣壹
仟元折算壹日。
    事實及理由
一、本件犯罪事實及證據，除補充、更正如下外，其餘均引用如
    附件檢察官起訴書之記載：
  ㈠犯罪事實欄一部分：
　⒈第5至7行「竟疏未注意及此，仍貿然駕車直行，以致追撞在
    其同向前方、由梅新權所騎乘並搭載杜咪咪之車牌號碼000-
    000號普通重型機車，梅新權、杜咪咪均因而人車倒地」，
    補充為「竟疏未注意及此，行至同路段38號前，適有梅新權
    （前已與鍾爾康達成和解，未提出過失傷害告訴）騎乘車牌
    號碼000-000號普通重型機車、搭載杜咪咪，由街道旁起駛
    ，並顯示左側方向燈， 朝同上路段內側車道前行駛至鍾爾
    康駕駛車輛之前方，鍾爾康未注意車前行車動態及時煞車，
    其駕駛車輛之車頭遂與梅新權機車車尾發生碰撞，致梅新權
    、杜咪咪彈撞至鍾爾康車輛之引擎蓋上及擋風玻璃後摔落而
    人車倒地」。
　⒉最末行補述「鍾爾康肇事後，於有偵查犯罪權限之機關、公
    務員或員警發覺前，向據報前來處理之警員坦承其為肇事者
    ，並進而接受裁判」。
　㈡證據清單及待證事實欄：
　⒈補充「被告於本院準備程序及審理時之自白」。
　⒉補充「道路交通事故肇事人自首情形記錄表1份、光碟1片（
    內含街道監視器錄影畫面及被告鍾爾康行車紀錄器錄影畫面
    ）」。
二、論罪科刑：
　㈠核被告所為，係犯刑法第284條前段之過失傷害罪。
　㈡被告於案發後停留現場，於有偵查權限之機關及公務員發覺
    其犯罪前，向前往現場處理之員警表明其為肇事人自首並願
    接受裁判乙節，有道路交通事故肇事人自首情形記錄表1份
    附卷足憑，足認被告合於自首要件，應依刑法第62條前段之
    規定減輕其刑。
　㈢審酌被告駕駛車輛參與道路交通，本應小心謹慎以維護自身
    及他人之生命身體安全，且駕駛營業用車輛行駛於市區道路
    ，竟未注意車前行車動態、搶快行駛，駕駛態度甚有不該，
    惟念其犯後已坦承犯行，非無悔意，兼衡其素行、自陳專科
    畢業之智識程度、從事載客服務為業，月收入約新臺幣（下
    同）6萬元，尚有母親需扶養之家庭生活狀況，暨被告之過
    失情節及告訴人杜咪咪所受傷勢情形，再參酌告訴代理人於
    本院準備程序時曾表示被告僅願賠償20萬元，就此損害賠償
    金額與告訴人受傷情節相較尚為懸殊，雙方無法達成共識，
    致迄今未能和解或取得告訴人原諒等一切情狀，量處如主文
    所示之刑，以資懲儆，並諭知易科罰金之折算標準。
據上論斷，應依刑事訴訟法第273條之1第1項、第299條第1項前
段、第310條之2、第454條第2項，刑法第284條前段、第62條前
段、第41條第1項前段，刑法施行法第1條之1第1項，判決如主文
。
本案經檢察官黃筵銘偵查起訴，由檢察官盧祐涵到庭執行職務。
中　　華　　民　　國　　111 　年　　7 　　月　　20　　日
                  刑事第二十五庭  法  官  王綽光
上列正本證明與原本無異。
如不服本判決，應於判決送達後20日內敘明上訴理由，向本院提
出上訴狀 (應附繕本) ，上訴於臺灣高等法院。其未敘述上訴理
由者，應於上訴期間屆滿後20日內向本院補提理由書「切勿逕送
上級法院」。
                                  書記官  張家瑋
中　　華　　民　　國　　111 　年　　7 　　月　　22　　日
 附錄本案論罪科刑法條：
中華民國刑法第284條
因過失傷害人者，處1 年以下有期徒刑、拘役或10萬元以下罰金
；致重傷者，處3 年以下有期徒刑、拘役或30萬元以下罰金。
────────────────────────────
 ◎附件：　　
臺灣新北地方檢察署檢察官起訴書
                                  111年度調院偵字第179號
　　被　　　告　鍾爾康　男　50歲（民國00年0月00日生）
　　　　　　　　　　　　住○○市○○區○○路0段000巷0號
　　　　　　　　　　　　國民身分證統一編號：Z000000000號
上列被告因過失傷害案件，業經偵查終結，認應提起公訴，茲將
犯罪事實及證據並所犯法條分敘如下：
　　　　犯罪事實
一、鍾爾康於民國110年3月10日23時48分許，駕駛車牌號碼000-
    000號營業小客車，沿新北市板橋區雙十路2段往文化路方向
    （行駛在內側車道），其本應注意車前狀況，並注意保持安
    全距離及間隔，隨時採取必要之安全措施，而依當時情形，
    並無不能注意之情事，竟疏未注意及此，仍貿然駕車直行，
    以致追撞在其同向前方、由梅新權所騎乘並搭載杜咪咪之車
    牌號碼000-000號普通重型機車，梅新權、杜咪咪均因而人
    車倒地，杜咪咪並受有左側踝骨折併脫臼之傷害。
二、案經杜咪咪訴由新北市政府警察局海山分局報告偵辦。
　　　　證據並所犯法條
一、證據清單：
編號     證　據　名  稱　　       待　證　事　實　　 1 被告鍾爾康之供述 被告坦承於上開時地，駕車自後方撞擊證人梅新權所騎乘搭載告訴人杜咪咪之機車等事實。 2 告訴人杜咪咪於警詢及偵查中之指訴　 全部犯罪事實。 3 證人梅新權於警詢中之證述 證人於前揭時地騎乘上開機車搭載告訴人，由外側車道變換至內側車道後，遭被告駕駛之車輛自後方撞擊，致證人與告訴人均人車倒地之事實。 3 道路交通事故現場圖、道路交通事故調查報告表(一)(二)各1份、現場及車損照片12張 本件交通事故發生經過及現場情形。 4 臺北市立聯合醫院診斷證明書1份 告訴人受有犯罪事實欄所示傷害之事實。 
二、核被告鍾爾康所為，係犯刑法第284條前段之過失傷害罪嫌
    。
三、依刑事訴訟法第251條第1項提起公訴。
  　此  　致
臺灣新北地方法院
中　　華　　民　　國　 111　　年　　4 　　月　　 1　　日
　　　　　　　　　　　　　　　檢　察　官  黃筵銘